臺灣臺中地方法院刑事判決
                                     108年度易字第3232號
公  訴  人  臺灣臺中地方檢察署檢察官
被      告  周明憲



上列被告因竊盜等案件，經檢察官提起公訴（108年度偵字第177
87號），本院判決如下：
    主    文
周明憲共同犯竊盜罪，累犯，處有期徒刑捌月。
    犯罪事實
一、周明憲與彭凱祥（彭凱祥涉案部分，由本院另行審結）共同
    意圖為自己不法之所有，基於竊盜之犯意聯絡，於民國108
    年4月18日19時30分許，由彭凱祥騎乘向不知情之張金鎮所
    借用車牌號碼000-000號普通重型機車搭載周明憲，行經臺
    中市○○區○○路0段000號之烏日戰車公園旁，見由許嘉玟
    使用而為其配偶金瑞忠所有停放路旁之車牌號碼0000-00號
    自用小客車無人看顧，遂由周明憲下車，周明憲另基於縱使
    發生汽車啟動電門鑰匙孔損壞亦不違背其本意之毀損不確定
    故意，先以不明方式打開該小客車駕駛座旁之車門鎖後，再
    以不詳方式啟動電門，致該車電門鑰匙孔毀損，竊得該小客
    車得逞。得手後，由周明憲駕駛該小客車搭載彭凱祥前往桃
    園，於翌日（即19日）駕駛返回臺中，並將該車棄置在臺中
    市○區○○○路0段00號對面空地。嗣經許嘉玟發現本件小
    客車遭竊，報警處理，始循線查悉上情，並在上址扣得該小
    客車（已發還）。
二、案經許嘉玟訴由臺中市政府警察局烏日分局報告臺灣臺中地
    方檢察署檢察官偵查起訴。
    理    由
一、本判決以下所引用被告周明憲以外之人於審判外之陳述，檢
    察官、被告均不爭執其證據能力，且迄至言詞辯論終結前亦
    未聲明異議，本院審酌上開陳述作成之情況並無違法不當之
    情形或證明力明顯過低之瑕疵，爰依刑事訴訟法第159條之5
    第1項及第2項規定，認均得為證據。再本判決以下所引用之
    非供述證據，檢察官、被告均未表示排除前開證據之證據能
    力，本院審酌前開非供述證據並無證據證明係公務員違背法
    定程序所取得，亦無顯不可信之情況與不得作為證據之情形
    ，爰依刑事訴訟法第158條之4規定反面解釋、第159條之4規
    定，認均得為證據。
二、認定犯罪事實所憑之證據及理由：訊據被告矢口否認有何竊
    盜、毀損犯行，辯稱：我沒有偷云云。經查：
㈠、車牌號碼0000-00號自用小客車係告訴人許嘉玟使用而為其配
    偶金瑞忠所有，並於108年4月18日19時25分許停放在臺中市
    ○○區○○路0段000號之烏日戰車公園旁空地，嗣於同日21時42
    分許經告訴人發現失竊，並於翌日3時22分許向警報案，迄
    於108年4月19日22時許始經警在臺中市○區○○○路0段00號對
    面空地尋獲，該車啟動電門鑰匙孔已遭破壞等情，業經告訴
    人於警詢證述明確（見偵卷第113至115頁、第117至119頁）
    ，並有臺中市政府警察局車輛尋獲電腦輸入單1紙（見偵卷
    第137頁）、刑案現場勘察報告（見核交卷第33至44頁）、
    尋獲照片1張（見偵卷第127頁）在卷可稽，此部分事實，首
    堪認定。
㈡、本件竊案是由被告所為，且被告竊得該車後，旋於翌日駕駛
    該車搭載同案被告彭凱祥北上桃園，復於同日返回臺中，並
    將車輛停放在上開尋獲地點等情，業據同案被告彭凱祥①於
    警詢時陳稱：我騎乘車牌號碼000-000號普通重型機車搭載
    被告至烏日戰車公園，由被告前往竊取車牌號碼0000-00號
    自用小客車；之後被告就駕駛該車載我上桃園力行路附近找
    其父親；回臺中後，被告於108年4月19日5時23分許，將該
    車棄置在臺中市建國北路與正福街口附近，該地點離我們當
    時居住之地方很近，所以我們就步行回家等語（見偵卷第91
    至98頁），②於偵訊時證稱：我於警詢所述均實在，我是載
    被告前往烏日牽車等語（見偵卷第207頁），③於本院審理時
    證稱：我有搭被告駕駛的車輛前往桃園找被告之父親，過去
    馬上就回來，並沒有在那裡待很久；之後就返回我們住的「
    城市經典公寓大廈」等語（見本院卷第173至174頁）。考量
    同案被告彭凱祥與被告並無仇隙，業經被告於警詢時自承在
    卷（見偵卷第90頁），尤其同案被告彭凱祥對所涉與被告共
    同竊盜犯行，已於本院審理時供承不諱，則其證述被告上開
    犯行經過，亦無從解免其責，且同案被告彭凱祥於偵訊及本
    院審理之訊問前，已以證人身分具結，以擔保其證詞之真實
    性，苟非確有其事，實無甘冒偽證罪責虛偽證述之理，是同
    案被告彭凱祥上開證述內容，信而有徵，堪可憑採。
㈢、同案被告彭凱祥前揭不利被告之證詞，有下列證據可資佐證
    ：
１、據監視器畫面顯示：①於108年4月18日19時27分36秒至42秒許
    ，由同案被告彭凱祥騎乘車牌號碼000-000號普通重型機車
    搭載被告經過中山路往公園路段（見本院卷第231至233頁）
    ；②於108年4月18日19時28分35秒至29分32秒許，同案被告
    彭凱祥騎乘機車搭載被告至烏日戰車公園旁馬路後，被告下
    車步行向前，同案被告彭凱祥則繼續騎乘機車離去（見本院
    卷第186至190頁）；③於108年4月18日19時29分32秒許，被
    告左轉至監視器畫面上方多台車輛停放處後消失，於19時29
    分59秒許仍未出現，於19時30分許，該停車處由下往上第4
    輛車駛出並左轉，隨往同案被告彭凱祥騎乘方向駛去（見本
    院卷第190至196頁）；④於108年4月18日19時32分54秒許，
    同案被告彭凱祥獨自騎乘車牌號碼000-000號普通重型機車
    沿新興路往中山路行駛，旋於同日19時33分5秒許，車牌號
    碼0000-00號自用小客車亦行經該路段，朝同案被告彭凱祥
    機車騎乘方向前進（見本院卷第239至240頁）；⑤於108年4
    月18日19時33分13秒許，同案被告彭凱祥獨自騎乘車牌號碼
    000-000號普通重型機車沿新興路往環中路行駛，旋於同日1
    9時33分27秒許，車牌號碼0000-00號自用小客車亦行經該路
    段，朝同案被告彭凱祥機車騎乘方向前進（見本院卷第235
    至236頁）各節，有本院109年2月18日、同年4月14日勘驗筆
    錄及附件附卷可佐。
２、車牌號碼0000-00號自用小客車於108年4月18日19時30分許遭
    竊後，即①於同日22時33分許，行經國道三號北上210公里霧
    峰（台3線、太平-台74）-中投（連接台63）段，復②於翌日
    1時14分許，行經國道一號北上63.3公里平鎮系統（連接台6
    6）-中壢段，再③於同日2時48分許，行經國道一號南下50.9
    公里桃園-機場系統（連接國2）段，嗣④於同日4時49分許，
    行經國道一號南下172.5公里豐原-大雅段等情，有遠通電收
    股份有限公司109年2月21日總發字第1090000200號函暨所附
    車輛通行明細等在卷可稽（見本院卷第201至208頁）。
３、車牌號碼0000-00號自用小客車最終於108年4月19日22時許，
    經警在臺中市○區○○○路0段00號對面空地尋獲，有如前述。
    而該地點與被告、同案被告彭凱祥所居住之「城市經典公寓
    大廈」，相隔約400公尺、步行需時約6分鐘乙節，有Google
     Map列印資料在卷可憑（見本院卷第281頁）；且被告與同
    案被告彭凱祥於108年4月19日5時27分許至同日5時34分許，
    步行沿臺中市○區○○路0段0000號巷口附近，至「城市經典公
    寓大廈」電梯內等情，有本院109年4月14日勘驗筆錄及其附
    件在卷可考（見本院卷第221至277頁），亦為被告所不否認
    （見本院卷第223至225頁）。
４、綜核前揭１至３各情，咸與同案被告彭凱祥證述被告偷車後，
    搭載其北上桃園力行路找其父親，再駛回臺中，將車輛停放
    在臺中市建國北路與正福街口附近，並步行回「城市經典公
    寓大廈」等節相符；佐以被告於偵訊時亦自承：我與彭凱祥
    是一起居住在「城市經典公寓大廈」之鄰居，我父親是住在
    桃園市○○區○○路000號3樓之4等語（見偵卷第206頁）。益證
    本案車輛確係被告所竊無訛。
㈣、綜上所述，本案事證明確，被告上開所辯，顯係空言卸責之
    詞，不足採信，被告犯行堪以認定，應予依法論科。
三、論罪科刑：
㈠、被告行為後，刑法第320條第1項業經立法院修正，並經總統
    於108年5月29日公布，於同年月31日生效，修正後規定將罰
    金提高為新臺幣50萬元以下。經比較新舊法，以舊法較有利
    於被告，依刑法第2條第1項前段規定，自應適用被告行為時
    之修正前刑法第320條第1項之規定。至被告行為後，刑法第
    354條固於108年12月25日修正公布，於同年12月27日施行，
    然本次修正係將刑法施行法第1條之1第2項有關罰金數額提
    高30倍之規定，經轉換數額後直接規定在94年1月7日刑法修
    正時未曾修正之刑法分則條文中，以刑法第354條而言，即
    罰金刑分別由原規定之「5百元」修正為「1萬5千元」，但
    因修正前後貨幣單位均為新臺幣，且修正前之罰金數額實際
    上應乘以30倍，是關於上開條文罰金刑之刑度並未變更，無
    新舊法比較適用之問題，應依一般法律適用原則，適用裁判
    時之法律。
㈡、核被告所為，係犯修正前刑法第320條第1項之竊盜罪、同法
    第354條毀損罪。被告與彭凱祥就上開竊盜犯行，有犯意聯
    絡及行為分擔，為共同正犯。被告先毀損小客車之啟動電門
    鑰匙孔而後行竊該車，顯係基於行竊財物之單一決意而為因
    果歷程未中斷之行為，彼此間行為著手實行階段自可認為同
    一，且具有事理上關聯性，而屬刑法上之一行為，故就被告
    所犯上開2罪，應依想像競合犯從一重論以竊盜罪。
㈢、被告前因竊盜案件，經法院判處應執行有期徒刑8月確定，經
    入監執行，於106年1月8日執行完畢等情，有臺灣高等法院
    被告前案紀錄表在卷可稽，其於有期徒刑執行完畢後，5年
    內故意再犯本件有期徒刑以上之罪，為累犯；並酌以被告故
    意再犯相同之罪，足見其有特別惡性，且前罪之徒刑執行無
    成效，其對於刑罰之反應力顯然薄弱，爰依刑法第47條第1
    項規定加重其刑（司法院大法官釋字第775號解釋意旨參照
    ）。
㈣、爰審酌被告前有多項竊盜等前科，素行不良，猶不知悛悔，
    不思以合法手段賺取所需，竟恣意以破壞他人財物之方式，
    竊取告訴人之小客車，所為損及他人財產法益，實不宜輕縱
    ；並斟酌被告犯後仍飾詞否認犯行，毫無悔意，且迄今未與
    告訴人和解等情；並衡酌被告自述國中肄業之教育智識程度
    、已婚之家庭生活狀況等一切情狀，認公訴檢察官於本院審
    理時具體求刑之刑度為適當，量處如主文所示之刑。
四、沒收：被告竊得之自用小客車，業已發還告訴人，有卷附贓
    物認領保管單1份可參（見偵卷第141頁），是依刑法第38條
    之1第5項規定，毋庸諭知沒收。
據上論斷，應依刑事訴訟法第299條第1項前段，刑法第2條第1項
前段、第28條、第320條第1項（修正前）、第354條、第55條、
第47條第1項，刑法施行法第1條之1第1項、第2項前段，判決如
主文。
本案經檢察官陳信郎提起公訴，檢察官林文亮到庭執行職務。
中    華    民    國   109    年    5     月    12    日
                  刑事第十一庭  法  官  簡志宇  
　　　　　　　　　
以上正本證明與原本無異。
如不服本判決應於收受送達後20日內向本院提出上訴書狀，並應
敘述具體理由；其未敘述上訴之理由者，應於上訴期間屆滿後20
日內向本院補提理由書（均須按他造當事人之人數附繕本）「切
勿逕送上級法院」。
告訴人或被害人如不服判決，應備理由具狀向檢察官請求上訴，
上訴期間之計算，以檢察官收受判決正本之日起算。
                                書記官   張峻偉
中    華    民    國   109    年    5     月    12    日
附錄論罪科刑法條：
修正前刑法第320條第1項
意圖為自己或第三人不法之所有，而竊取他人之動產者，為竊盜
罪，處5年以下有期徒刑、拘役或5百元以下罰金。
刑法第354條
毀棄、損壞前二條以外之他人之物或致令不堪用，足以生損害於
公眾或他人者，處二年以下有期徒刑、拘役或一萬五千元以下罰
金。